JOSE IMMANUEL JUAN PINTORE

INFORMAZIONI DI CONTATTO

- josepintore1997@gmail.com
- via Colombara n 28 44124 Ferrara, Italia
- (+39) 3464321102
- (f) Italiana

COMPETENZE

- Linguaggi di Programmazione: JavaScript, C, C++, C#
- Linguaggi di Markup e Stile: HTML, CSS
- Software di Modellazione 3D: Maya,
 ZBrush, Substance Painter
- Motori di Gioco: Unity, Unreal Engine
- Altre Competenze: CMS, Photoshop, Problem-solving, Flessibilità
- Strumenti di Sviluppo: Git

LINGUE

- Ingelse | Livello intermedio
- Francese | Livello base

DESCRIZIONE

Giovane sviluppatore web con competenze in HTML, CSS e JavaScript, specializzato nella creazione di pagine web interattive e user-friendly. Anche se non ho ancora lavorato su progetti professionali, la mia determinazione e il mio impegno mi hanno permesso di acquisire una comprensione approfondita dei principi fondamentali dello sviluppo web. Sono entusiasta di mettere in pratica queste competenze in un ambiente professionale, contribuendo con la mia energia e creatività a progetti innovativi.

Motivato a crescere professionalmente e a mantenersi aggiornato sulle ultime tecnologie, mi sono recentemente certificato in tecnologie VR e AR. I miei obiettivi a breve termine includono il perfezionamento delle mie competenze in sviluppo front-end.

Sono abile nell'interazione e nel lavoro di gruppo, con eccellenti capacità di ascolto e dialogo. Ho dimostrato capacità di risolvere problemi complessi, gestione del tempo e flessibilità nel lavoro sotto pressione durante il periodo lavorativo presso Mazzoni Srl.

ESPERIENZA

PERITO AGRARIO

Mazzoni Srl. Tresigallo, Italia | Gen 2021 - Dic 2021

- Supervisione, gestione, installazione e manutenzione dei sistemi di irrigazione.
- movimentazione di macchinari industriali e di magazzino.
- creazione di report dettagliati sulle performance di produzione tramite

 Fixed.
- supervisione e coordinamento del personale addetto alla disinfezione dei vassoi per il trapianto.
- Gestione eccellente delle giacenze, mantenendo un inventario preciso e migliorando l'efficienza del magazzino

ADDETTO MAGAZZINO

Amazon. Rovigo, Italia | Ott 2022 - Gen 2024

Gestione dell'arrivo, controllo e stoccaggio delle merci nel magazzino.

ISTRUZIONE

TECNICO ANALISTA PROGRAMMATORE SPECIALIZZATO IN FRONT-END WEB APPLICATION

Nuovo Cescot Emilia Romagna.

Via Don Giuseppe Bedetti, 26 - 40129 Bologna | Apr 2024 - Attuale

 Certificato di qualifica professionale di "TECNICO ANALISTA PROGRAMMATORE"

MASTER IN VIRTUAL REALITY

BigRock Institute of Magic Technologies. Treviso, Italia | Gen 2019 - Dic 2020

• Ottenimento del certificato Autodesk n EM0656096082154646526

DIPARTIMENTO DI MATEMATICA E INFORMATICA

UNIFE. Ferrara, Italia

Attualmente iscritto al primo anno

DIPLOMA DI MATURITÀ PERITO AGRARIO

Istituto Tecnico Agrario F .lli Navarra. Ferrara, Italia | Set 2012 - Dic 2017

ALTRE COMPETENZE

- Spirito di gruppo
- Capacità organizzative
- Autocontrollo
- Problem-solving
- Flessibilità
- Patente B con 8 anni di esperienza di guida